臺灣橋頭地方法院民事判決　　　　　 110年度橋簡字第1193號

原　　　告　良京實業股份有限公司

法定代理人　平川秀一郎

訴訟代理人　林郁婷　
被　　　告　吳燕文　
上列當事人間請求清償債務事件，本院於民國111 年2 月17日言
詞辯論終結，判決如下：
    主      文
被告應給付原告新臺幣陸萬柒仟玖佰參拾陸元，及自民國九十五
年十月五日起至清償日止，按週年利率百分之十二計算之利息；
暨自民國九十五年十一月六日起至清償日止，逾期在六個月以內
者，按上開利率百分之十、逾期超過六個月者，按上開利率百分
之二十計算之違約金。
被告應給付原告新臺幣參拾貳萬零伍佰零參元，及自民國九十六
年十月一日起至清償日止，按週年利率百分之十二計算之利息；
暨自民國九十六年十一月二日起至清償日止，逾期在六個月以內
者，按上開利率百分之十、逾期超過六個月者，按上開利率百分
之二十計算之違約金。
訴訟費用新臺幣肆仟壹佰玖拾元由被告負擔。
本判決得假執行。但被告如以新臺幣參拾捌萬捌仟肆佰參拾玖元
為原告預供擔保，免為假執行。
    事實及理由
一、原告主張：（一）被告於民國93年12月6 日向訴外人臺東區
    中小企業銀行股份有限公司（下稱臺東企銀）申辦信用貸款
    ，約定借款金額為新臺幣（下同）100,000 元，借款期間自
    93年12月6 日起至96年12月6 日止，以每月為1 期，共36期
    ，按期於當月6 日平均攤還本息，借款利率按週年利率12%
    計算，如有任何一宗債務未依約清償，債務即視為全部到期
    ，除按上開利率計付遲延利息外，另逾期在6 個月以內者，
    按上開利率10% ，逾期超過6 個月者，按上開利率20% 計付
    違約金。詎被告未依約還款，尚積欠本金67,936元未清償。
    而臺東企銀業於96年8 月27日將上開債權讓與原告，並依法
    於同日公告。（二）被告前向訴外人寶華商業銀行股份有限
    公司（下稱寶華銀行）申請小額循環信用貸款，依約借款額
    度最高以500,000 元為限，動用期間自核准日起算，為期3
    年，期滿30日前，如不為書面反對之意思表示並經審核同意
    者，得以同一內容繼續延長3 年，不另換約，借款利率按固
    定利率12% 計算，按日計息。自借款日起，每月15日為最終
    繳款日，應繳足最低繳款金額，如未依約繳款，即視為全部
    到期，並應按貸款總餘額自應償還日起，逾期在6 個月以內
    者，按上開利率10% 、逾期超過6 個月者，按上開利率20%
    計付違約金。詎被告未依約繳款，尚積欠本金320,503 未清
    償。而寶華銀行業於97年4 月29日將上開債權讓與原告，並
    依法於同日公告，爰依信用貸款契約、現金卡契約及債權讓
    與之法律關係提起本件訴訟。聲明：如主文第1 項及第2 項
    所示。
二、被告則以：伊現在沒辦法還款，同意原告之請求等語。
三、按當事人於言詞辯論時為訴訟標的之捨棄或認諾者，應本於
    其捨棄或認諾為該當事人敗訴之判決，民事訴訟法第384 條
    定有明文。又按當事人於言詞辯論時為訴訟標的之認諾，法
    院即應不調查該當事人所主張為訴訟標的之法律關係是否果
    屬存在，而以認諾為該當事人敗訴之判決基礎。查原告主張
    之前揭事實，業據提出授信約定書、債權讓與證明書、臺東
    企銀讓售案件帳卡、債權讓與公告、現金卡申請書、現金卡
    約定書、循環信用貸款契約、分攤表為證（本院卷第13至34
    頁），復經被告於言詞辯論期日時陳明同意原告之請求而為
    認諾（本院卷第56頁），則依前揭說明，自應本於被告認諾
    而為其敗訴之判決。從而，原告依信用貸款契約、現金卡契
    約及債權讓與之法律關係，請求被告給付主文第1 項及第2
    項所示之金額、利息及違約金，為有理由，應予准許。
四、本件係就民事訴訟法第427 條訴訟適用簡易程序所為被告敗
    訴之判決，應依同法第389 條第1 項第3 款規定，依職權宣
    告假執行。另依同法第436 條第2 項、第392 條第2 項規定
    ，依職權宣告被告如預供擔保，免為假執行。
五、訴訟費用負擔之依據：民事訴訟法第78條。
中　　華　　民　　國　 111　　年　　3 　　月　　4 　　日
                  橋頭簡易庭  法      官  郭育秀
以上正本係照原本作成。
如不服本判決，應於送達後20日內，向本院提出上訴狀並表明上
訴理由，如於本判決宣示後送達前提起上訴者，應於判決送達後
20日內補提上訴理由書（須附繕本）。
中　　華　　民　　國　 111　　年　　3 　　月　　4 　　日
                              書  記  官  塗蕙如
訴訟費用計算式：
裁判費（新臺幣）   4,190元
合計               4,190元